# 人工制费分摊标准

提问人：天之 蓝 2022 时间：2022-10-21 16:36:23
1 、人工制费分摊方式标准：人工和制费采用工时还是采用产量分摊，如何选取标准？

回答人：chenyiwei
根据不同企业的具体情况分析。判断分摊标准合理性的关键在于：该分摊依据是否与被分摊的成本费用项目的发生直接相关，即直接影响到该成本费用发生的驱动机制。